# 请教陈版，企业替政府见学校？

提问人：SS1111 时间：2023-02-19 15:31:03
背景：企业为一家城投公司，替政府有关部门建设了一所公立小学，一所公立中学，又购置了一大批桌椅，空调，教室设备等，审计检查不动产权证上登记名称是这家城投公司，目前城投公司账上把所建设的小学和中学的投资成本都放在在建工程科目核算，把买的桌椅，空调，教室设备都放在固定资产科目核算，经审计实地查看，该两所学校已有师生正常上学，全部都建造完成。
问题： 1 、企业把两所学校放在在建工程然后转为自己的固定资产是否合适？把买的桌椅，空调，教室设备都放在固定资产是否合适？
2 、虽然政府目前并没有跟企业签订有关学校的代建协议，但是实质上还是替政府建设的公立学校，如果确认为企业自己的固定资产，好像不满足资产的定义，企业并不能随意对两所学校处置，两所公立学校的日常学生学校管理均归教体局，学费也不归企业所有，老师工资也不是企业承担，也许只有等学校桌椅，空调，教室设备报废了的报废损益归企业所有，陈老师，这种应该怎么做会计处理呢，感觉无从下手了。

回答人：chenyiwei
1 、学校不能由该城投企业运营并获取经济利益，因此不符合资产定义和确认条件，不应确认为城投企业的资产，但可以在政府会计准则体系下确认为政府的资产。建议企业就建造成本的补偿和回收问题与政府达成一致意见，据此确认对政府方的债权。
2 、如果无法确定代建成本的回收方式，则垫付的代建成本视同政府从本企业收回投资，应冲减本企业权益处理。
后续再收到政府的回款时，贷记资本公积。

提问人：SS1111 时间：2023-02-21 21:11:31
谢谢陈老师解答帮助，陈老师，冲减权益，是冲减资本公积么？会不会把资本公积冲减成负数了，还是冲减盈余公积和未分配利润呀

回答人：chenyiwei
依次冲减资本公积、盈余公积、未分配利润。

提问人：SS1111 时间：2023-02-22 15:22:17
陈老师那这两个公立学校的不动产权证上登记名称是这家城投公司，这个没影响吧

回答人：chenyiwei
不影响。会计上确认资产不是看法律上的产权，而是看有无未来经济利益流入潜力，以及本企业是否控制该经济资源。

提问人：SS1111 时间：2023-02-25 14:59:34
陈老师，有没有可能，就是城投公司建设的这两所公立中学，城投公司与教体局签订一个租赁协议，租期 20 年或30 年，把这两所学校出租给教体局，这样的话，就能给城投公司带来经济利益了，城投公司是不是就能把建设的两所公立中学确认为自己账上的资产了，会计处理分类到“投资性房地产”

回答人：chenyiwei
不可以，因为租赁的对象也是政府，与回购无本质区别。最多只能将 20 年的租金折现，与资产成本之间的差额作为资产处置损益处理。做投资性房地产更不恰当。